【裁判字號】    95,訴,58
【裁判日期】    950207
【裁判案由】    違反毒品危害防制條例
【裁判全文】
臺灣新竹地方法院刑事判決                95年度訴字第58號
公  訴  人  臺灣新竹地方法院檢察署檢察官
被      告  甲○○
                      號
上列被告因違反毒品危害防制條例案件，經檢察官提起公訴（94
年度毒偵字第1990號），本院依簡式審判程序判決如下：
    主  文
甲○○連續施用第一級毒品，累犯，處有期徒刑捌月，扣案之第
一級毒品海洛因壹包（毛重零點參公克）沒收銷燬，注射針筒壹
支、殘渣袋壹個沒收；又施用第二級毒品，累犯，處有期徒刑陸
月，扣案之第二級毒品安非他命貳包（毛重分別為零點參公克、
零點肆公克）沒收銷燬。應執行有期徒刑壹年，扣案之第一級毒
品海洛因壹包（毛重零點參公克）、第二級毒品安非他命貳包（
毛重分別為零點參公克、零點肆公克）沒收銷燬，注射針筒壹支
、殘渣袋壹個沒收。
    事  實
一、甲○○前曾於民國87年間因施用第一級毒品海洛因案件，經
    臺灣板橋地方法院裁定送觀察、勒戒後，認有繼續施用毒品
    傾向，經臺灣板橋地方法院裁定令入戒治處所施以強制戒治
    ，嗣復經該院裁定停止戒治，所餘戒治期間付保護管束，於
    88年8月24日交付保護管束期滿，由臺灣板橋地方法院檢察
    署檢察官於88年8月26日，以88年度戒毒偵字第2號為不起訴
    處分確定。又因連續施用第一級毒品海洛因、第二級毒品安
    非他命案件，經台灣新竹地法院檢察署檢察官提起公訴並聲
    請強制戒治，於93年1月9日因毒品危害防制條例修正而釋放
    出所，刑罰部份則經本院以92年度訴字第303號判決分別判
    處有期徒刑7月、4月，並定應執行刑為有期徒刑9月確定，
    於93年9月30日縮刑期滿執行完畢。詎其仍不知悔改，於上
    開強制戒治執行完畢釋放後5年內，基於施用第一級毒品海
    洛因之概括犯意，自94年9月中旬某日起至同年10月15日止
    ，在其位新竹縣芎林鄉○○村○鄰○○○街55巷2號之住處以
    注射針筒注射在手臂靜脈之方式，連續施用第一級毒品海洛
    因多次，約每3日施用1次。並另基於施用第二級毒品安非他
    命之犯意，於94年10月15日，在其上開住處，以將第二級毒
    品安非他命置入玻璃瓶內，其下以火燒烤，再吸取所產生煙
    霧之方式施用第二級毒品安非他命1次。嗣於94年10月15 日
    下午2時20分許，在新竹縣芎林鄉○○村○○路上某7-11 便
    利商店前為警查獲，並當場於其騎乘之車號BXJ-108號重型
    機車之置物箱中查扣第1級毒品海洛因1包（毛重0.3公克）
    、第2級毒品安非他命2包（起訴書誤載為3包，應予更正，
    毛重分別為0.4公克、0.3公克）及其所有供施用第一級毒品
    海洛因所用之注射針筒1支及殘渣袋1個。
二、案經新竹縣警察局竹東分局報告台灣新竹地方法院檢察署檢
    察官偵查起訴。
    理  由
一、本件被告所犯違反毒品危害防制條例第10條第1、2項之施用
    笫一、二級毒品罪，非死刑、無期徒刑、最輕本刑為3年以
    上有期徒刑之罪，被告於本院準備程序進行中，就被訴事實
    為有罪之陳述，經本院合議庭認合於刑事訴訟法第273 條之
    1之規定，裁定進行簡式審判程序，合先敘明。
二、上開事實，業經被告甲○○於警詢、偵查坦承及及本院準備
    程序時認罪暨簡式審判程序中自白不諱，且有第1級毒品海
    洛因1包（毛重0.3公克）、第2級毒品安非他命2包（毛重
    0.4公克、0.3公克）、注射針筒1支及海洛因殘渣袋1個等物
    扣案可稽。而被告所採尿液經送鑑定結果，呈安非他命類及
    鴉片類（即嗎啡之代謝物）陽性反應，此有台灣檢驗科技股
    份有限公司於94年11月4日出具之編號CH/2005/A0818號濫用
    藥物尿液檢驗報告及受檢人真實姓名代號對照表各1份在卷
    可憑。又被告前曾於87年間因施用第一級毒品海洛因案件，
    經臺灣板橋地方法院裁定送觀察、勒戒後，認有繼續施用毒
    品傾向，經臺灣板橋地方法院裁定令入戒治處所施以強制戒
    治，嗣復經該院裁定停止戒治，所餘戒治期間付保護管束，
    於88年8月24日交付保護管束期滿，由臺灣板橋地方法院檢
    察署檢察官於88年8月26日，以88年度戒毒偵字第2號為不起
    訴處分確定，又因連續施用第一級毒品海洛因、第二級毒品
    安非他命案件，經台灣新竹地法院檢察署檢察官提起公訴並
    聲請強制戒治，於93年1月9日因毒品危害防制條例修正而釋
    放出所，刑罰部份則經本院以92年度訴字第303號判決分別
    判處有期徒刑7月、4月，並定應執行刑為有期徒刑9月確定
    ，於93年9月30日縮刑期滿執行完畢，亦有本院92年度訴字
    第303號判決、全國刑案資料查註表、全國施用毒品案件記
    錄表、法務部全國檢察官線上查詢刑案人犯在監所最新資料
    報表及台灣高等法院被告前案紀錄表各1份存卷可佐，被告
    於執行強制戒治執行完畢釋放後5年內再度施用毒品，罪證
    明確，應予依法論科。
三、核被告所為，係犯毒品危害防制條例第10條第1項之施用第
    一級毒品罪及同條第2項之施用第二級毒品罪。其分別持有
    第一級毒品、第二級毒品之低度行為，應為施用第一級毒品
    、第二級毒品之高度行為所吸收，不另論罪。被告先後多次
    施用第一級毒品海洛因犯行，時間緊接，所犯罪名相同，顯
    係出於概括之犯意為之，為連續犯，爰依刑法第56條之規定
    以一罪論，並加重其刑。被告所犯之上開2罪之施用方式顯
    不相同，可見被告所為2罪間之犯意各別、行為互異，應分
    論併罰。起訴書雖認被告係自94年9月中旬起至94年10月15
    日16時許採尿往前回溯96小時內之某時止連續施用第二級毒
    品安非他命，惟業經公訴人到庭更正被告施用安非他命之次
    數僅有94年10月15日16時許採尿往前回溯96小時內之某時1
    次，附此敘明。被告曾於92年間因連續施用第一級毒品海洛
    因、第二級毒品安非他命案件，經本院以92年度訴字第303
    號判決分別判處有期徒刑7月、4月，並定應執行刑為有期徒
    刑9月確定，於93年9月30日縮刑期滿執行完畢，此有台灣高
    等法院被告前案紀錄表在卷可參，5年以內再犯本件有期徒
    刑以上之2罪，均為累犯，應依刑法第47條規定各加重其刑
    ，就施用第一級毒品部分並遞加重之。爰審酌被告前已因施
    用毒品案件，經觀察勒戒戒治並判刑執行完畢，又再度施用
    足以導致精神障礙及生命危險之成癮性毒品，經施以觀察勒
    戒戒治仍無法使其戒斷毒癮，足見其缺乏拒用毒品之決心及
    悔改之意，兼以施用毒品所生危害以自戕健康為主，及其施
    用次數，犯後坦承犯行態度良好等一切情狀，分別量處如主
    文所示之刑，並定其應執行之刑，以資懲儆。
四、扣案第1級毒品海洛因1包（毛重0.3公克）、第2級毒品安非
    他命2包（毛重分別為0.4公克、0.3公克），均屬毒品危害
    防制條例第2條第2項所管制之毒品，應依毒品危害防制條例
    第18條第1項前段宣告沒收銷燬。其餘扣案之注射針筒1支及
    海洛因殘渣袋1個係被告所有供施用第一級毒品所用之物，
    業據被告供承在卷，應依刑法第38條第1項第2款宣告沒收。
據上論斷，應依刑事訴訟法第273條之1第1項、第299條第1項前
段，毒品危害防制條例第10條第1項、第2項、第18條第1項前段
，刑法第11條、第56條、第47條、第38條第1項第2款、第51條第
5款，判決如主文。
本案經檢察官許恭仁到庭執行職務。
中    華    民    國    95    年    2     月    7     日
                  刑事第一庭法    官  賴淑敏
以上正本證明與原本無異。
如不服本判決，應於判決送達後10日內向本院提出上訴狀 (應附
繕本 )，上訴於臺灣高等法院。
中    華    民    國    95    年    2     月    7     日
                            書 記 官  張倩影
附錄法條：
毒品危害防制條例第十條
施用第一級毒品者，處六月以上五年以下有期徒刑。
施用第二級毒品者，處三年以下有期徒刑。


司法院資訊處製作；財團法人民間司法改革基金會備份。
